# 员工与公司共同出资购买资产

提问人：娘子不敢了 时间：2015-08-04 17:19:11
物流企业为了提高员工－司机的积极性，与司机签订协议，其中约定： 1 、车辆由公司与司机按70%、30%的比例进行出资，公司为车辆名义上的登记权利人。 2 、合作车辆产生的营收由公司统进行开票、结算;合作车辆的营运费用、维修费用由双方共同承担。 车辆的每月盈亏，由双方按比例享有。 3 、司机选择退出合作的，则甲方按车辆残值的20%的价格回收乙方拥有的车辆20%的份额。
4 、公司对合作车辆进行统一管理、调度、对外结算运输营运收入,司机必须服从甲方有关车辆的管理、调度、营运等各方面的安排。
如上，该公司作如何账务上的处理呢？

回答人：chenyiwei
考虑以下问题： 1 、该车辆的运营是否完全由公司主导，例如必须由公司接单再分派给司机，还是实际上属于挂靠经营？或者介于两者之间？ 2 、费用和损益是否完全按比例承担？如有收益，采用何种方式结算给司机？有无保底收益条款？ 3 、司机出资 30 ％，退出合作时为何只回收 20 ％的份额？回收价格与车辆当时市价之间的关系？

提问人：娘子不敢了 时间：2015-08-05 21:18:41
谢谢陈老师的回复。 1 、车辆的运营完全是由公司主导，司机需服从公司的安排。 2 、合作车辆的营运费用、维修费用由双方共同承担。 车辆不计算折旧，车辆当月的营运收入扣除保险摊销、路面费用、维修和轮胎费用、驾驶员工资及产生的税负，扣除每月管理费人民币壹仟元，核算出当月盈亏情况，由双方按比例享有（司机属于公司员工，另签订有劳动合同）。 3 、退出合作时应为30%的份额，回收价格应为评估的市场价格。

回答人：chenyiwei
这样的交易安排如何体现出对员工（司机）的激励和约束作用？